Inventaris van de archieven van C.A. VerHuell [levensjaren 1760-1832], en enige familieleden
Nationaal Archief, Den Haag
- Carel Hendrik Ver Huell (1764-1845), II
  - Stukken betreffende zijn openbare werkzaamheden, A
    - Betreffende zijn werkzaamheid als Commissaris van het Bataafse Gouvernement bij de Eerste Consul van de Franse Republiek, later Keizer der Fransen, en als Commandant en chef van het Bataafse flottilje, c
      - Algemeen
        - Korte inhoudsopgave van de resoluties, missives, rapporten en andere stukken en papieren, ontvangen door de commissairis en commandant en chef van het Bataafse flottilje, 1803 november 29 - 1804 december 30; van de stukken, opgenomen in de register van de ingekomen stukken A (1803 november 10 - 1804 juni 25) en B (1804 juni 25 - 1804 december 19); van de Franse brieven van an XII brumaire 26 (1803 november 18) tot an XIII vendémiaire 1 (1804 september 23); van de Franse dagorders, gegeven in het kamp te Brugge van an XIII ventôse 1 (1804 februari 21 tot an XIII vendémiaire 1 (1804 september 23), 1803-1805; 86; 1 deel
          De betreffende registers ontbreken.
        - Registers van brieven, uitgaande van de commissaris en commandant en chef van het Bataafse flottilje, 1803-1805; 87-90; 4 delen
          - A. 1803 november 28 - 1804 maart 31, 87
          - B. 1804 april 1 - 1804 juli 31, 88
          - C. 1804 augustus 3 - 1804 november 29, 89
          - D. 1805 februari 12 - 1805 september 5, 90
            Ver Huell vertrok 23 november 1804 naar Parijs en keerde 12 februari 1805 uit Parijs te Duinkerken naar het flottilje terug
        - Registers van brieven, door de commissaris en commandant en chef van het Bataafse flottilje gericht aan de Eerste Consul, later Keizer Napoleon I, An XII frimaire 4 (1803 november 26 - an XIII thermidor 17 (1805 augustus 5); 91; 1 deel
        - Fragment-kopieboek van brieven, uitgaande van de commissaris en commandant en chef van het Bataafse flottilje, 1805 mei 9 - 1805 juni 21; 92; 1 omslag
          Bevat brieven, niet opgenomen in register D, zie inv.nr. 90
        - Orders en instructies, gegeven door de commandant en chef van het Bataafse flottilje, 1803-1805; 93-95; 3 delen
          Met los in de delen een korte inhoud van de geregistreerde stukken
          - A. 1803 december 17 - 1804 juli 12, 93
          - B. 1804 juli 12 - 1805 mei 30, 94
          - C. 1805 mei 31 - 1805 september 8, 95
        - Korte inhoudsopgave van de stukken, opgenomen in: Missiveboeken A, B en C; Orderboeken A en B, met afzonderlijke inhoudsopgave van de Franse brieven opgenomen in missiveboeken A,B en C, 1803-1805; 96; 1 band
          Zie inv.nrs. 87-89 en 92-93. De inhoudsopgave van orderboek B is onvolledig en loopt slechts tot 1804 december 17
        - Orders van de dag voor het Bataafse flottilje, 1804 oktober 8 - 1805 september 7; 97; 1 deel
        - Rapport van de Engelse commodore Sir Sidney Smith aan de admiraal Lord Keith nopens het samentreffen met een eskadrille van de Bataafse flottilje onder de schout-bij-nacht C.H. Ver Huell tijdens de overtocht van Vlissigen naar Oostende, opgenomen in Lloyd's Courrier du Jour. Afschrift, 1804 mei 22; 98; 1 stuk
        - Aanstelling van C.H. Ver Huell tot vice-admiraal van de Bataafse zeemacht, benevens extract-resolutie van de Raad van Marine betreffende zijn tafelgelden, 1804 juni 11; 1804 september 9; 99; 1 stuk
        - Extract uit de registers der beraadslagingen van het gouvernement der Franse Republiek, betreffende het lidmaatschap van het Legioen van Eer. Gedrukt, 1803; 100; 1 stuk
          Ver Huell werd 10 augustus 1804 benoemd tot lid vanhet Legioen van Eer
        - Stukken betreffende de uitnodiging van de vice-admiraal C.H. Ver Huell vanwege keizer Napoleon I tot bijwoning vanhet sacre en de kroningsplechtigheid. Met retroactum, 1804 november 23; 1804 november 28; 101; 1 stuk
          Twwe van deze stukken zijn afkomstig uit een verloren gegaan pakket, dat tot opschrift droeg; " Invitatie van wege zijne K. Majesteit tot het sacre en Couronnement no. 93 "
        - Memorie omtrent de veranderingen, in te voeren in de organisatie van de marine, opgesteld door C.H. Ver Huell naar aanleiding van een voorstel van de raadspensionaris Schimmelpenninck om hem de post van secretaris van staat of minister van Marine op te dragen, 1805; 102; 1 omslag
        - Brieven en stukken, ingekomen bij, en minuten van brieven, uitgaande van C.H. Ver Huell, als commissaris en commandant en chef van het Bataafse flottilje, nadat hij de post van secretaris van staat voor Marine op zich had genomen, 1805 oktober 3 - 1806 mei 27; 103; 1 omslag
      - Commissoriale zaken
        - Stukken betreffende de staat van oorlog van de Bataafse republiek en de positie van de zeemacht en defensie te water, 1803-1805; 104; 1 omslag
        - Stukken betreffende het Bataafse leger, 1803-1805; 105; 1 omslag
        - Gewone en secrete resoluties van het Staatsbewind betreffende het opleggen van visserspinken in de kustplaatsen aan de Noordzee van Scheveningen tot Den Helder. Franse kopieën, 1803 juni 25 - 1803 oktober 31; 106; 1 omslag
        - Verslag van de adjudant-commandant Binot over de staat van defensie van Kaap de Goede Hoop ten tijde van de 1st floréal an XII. Afschrift, 1804; 107; 1 stuk
        - Brief van de Franse gezant C.H.L. de Sémonville aan keizer Napoleon I betreffende het aanwerven van matrozen voor de Bataafse flottilje. Afschrift, [1804] juli 8; 108; 1 omslag
        - Overeenkomst tussen J. Schouten en P. Buys 't Hooft te Dordrecht, enerzijds, en de Franse minister van Marine en Koloniën, anderzijds, betreffende de levering van 150.000 kubieke voet eikenhout. Gedrukt, 1804; 109; 1 stuk
        - Stukken betreffende de zending van C.H. Ver Huell naar Den Haag tot verhindering van het toekennen van een schadeloosstelling aan het Huis van Oranje door het Bataafse gouvernement, 1804; 110; 1 omslag
          Afkomstig uit een verloren gegaan pakket met opschrift: "Betreffende de schadevergoeding aan het D.L. Huis van Oranje. - papieren relatief mijne missie daaromtrent in 's Hage in Augustus 1804
        - Kopie-missive van de Bataafse gezant mr. R.J. Schimmelpenninck aan de Franse minister van Buitenlandse Zaken betreffende de confiscatie van Engelse koopwaren, 1805 januari 30; 111; 1 stuk
        - Memorie omtrent de toestand van de Hollandse marine ten tijde van de regeringsverandering in 1805, door C.H. Ver Huell aan de keizer overgegeven, 112; 1 omslag
        - Aantekeningen omtrent stukken, betrekking hebbende op de Franse kapier J. Saint-Faust, 1805; 113; 1 stuk
        - Kopie-extracten uit het verbaal van de secretaris van staat voor de Marine betreffende ruiling en verkoop van oude kanonnen, 1805 juni 10; 1805 juni 28; 114; 1 stuk
        - Overeenkomst, gesloten tussen de Franse generaal Marmont en de secretaris van staat voor de Financiën, I.J.A. Gogel, betreffende de samenwerking tussen de Bataafse douanebeambten en de commissaires des relations commerciales de l'empire français en Batavie. Afschrift, 1805; 115; 1 stuk
        - Aanstelling en instructie voor de brigade-generaal Gratien als commandant van Den Helder. Afschriften, 1805; 116; 2 stukken
      - Flottilje
        - Gedrukte extract-resoluties van de Raad der Marine betreffende de honneurs en het saluut, in acht te nemen aan boord van 's-lands schepen ten opzichte van verschillende autoriteiten, 1802 mei 7 - 1804 februari 14; 117; 1 omslag
        - Memories, berichten en staten betreffende de Bataafse flottilje, de Franse havens en de voorgenomen landing in Engeland, 1804-1805; 118; 1 pak
        - Reglementen en orders van de vice-admiraal C.H. Ver Huell, commanderende de rechtervleugel van de Keizerlijke Bataafse flottilje, 1804 september 23 - 1805 mei 31; 119; 1 omslag
        - Voorschriften omtrent het manoeuvreren van het Bataafse flottilje, gegeven door de commandant en chef, [1804]; 120; 1 omslag
        - Klad-aantekeningen van C.H. Ver Huell betreffende de organisatie van het flottilje, de expeditie tegen Engeland, enz., 1804-1805; 121; 1 omslag
        - Aantekeningen omtrent de seinen, in gebruik bij het Bataafse flottilje, [1804]; 122; 1 omslag
        - Zakboek van de admiraal Ver Huell. Met inhoudsopgave, z.d.; 123; 1 omslag
          Bevat gegevens betreffende de seinen, in gebruik bij het Bataafse flottilje, naamlijsten van de officieren van het flottilje, etc. In dit deeltje zijn tevens opgenomen (doch niet in de index vermeld) een algemeen overzicht van de schepen, behorende tot de flottiljes op de reden en havens van het Noorden en een naamlijst van de officieren en aspiranten, deel uitmakend van de generale staven van deze flottiljes, vermoedelijk uit de tijd, dat Ver Huell algemeen bevelhebber van de reden en havens van het Noorden was. Zie inv.nr. 268 e.v.
        - "Generale seinen van de Bataafsche flottille". Gedrukt. Met geschreven toevoegingen, in beide delen verschillend, 1804; 124; 2 delen
        - "Generale Zeinen voor een Vloot of Eskader oorlogsschepen". Gedrukt. Met wijzigingen van later datum, 1791; 125; 1 deel
          Oorspronkelijk het zelfde merk als inv.nr. 71
        - "Generale Nagt- en Mist-Zeinen voor een vloot of Esquader oorlogschepen. Derde deel ", z.d.; 126; 1 deel
          Gewijzigd exemplaar van inv.nr. 72. Hierin los enige aantekening van Ver Huell, enige tabellen en een briefje, gericht aan Ver Huell als commandant van de rechtervleugel van het (Keizerlijke) flottilje
        - "Signaux de la marine française. An IX" Achterin " Tactique à l'usage des armées navales de la République française. An V ". Gedrukt, 1800-1801; 1795-1796; 127; 1 deel
        - "Signaux pour les côtes de France". Gedrukt, z.d.; 128; 1 deel
        - "Alphabeth op de algemeene Seinen bij dag", z.d.; 129; 1 deel
    - betreffende zijn werkzaamheid als secretaris van staat voor de Marine, later minister van Marine, d
      C.H. Ver Huell werd bij Staatsbesluit van 20 mei 1805, no. 30 benoemd tot secretaris van staat voor de Marine. Hij aanvaardde die functie echter eerst op 16 september 1805. Onder het Koninkrijk Holland was zijn officiële titel minister. In december 1806 werd hem de maarschalksrang verleend. Bij Koninklijk decreet van 7 december 1807, no. 6 werd hij tot gezant te St. Petersburg benoemd
      - Algemeen
        - Extract-staatsbesluiten betreffende de benoeming van C.H. Ver Huell tot secretaris van staat voor de Zaken der Marine en zijn rangschikking als vice-admiraal in het vaste corps der marine, benevens zijn staat van dienst, 1805-1806; 130; 3 stukken
        - Stukken betreffende de wijzigingen, in te voeren in de organisatie van de marine, voorgesteld door C.H. Ver Huell, onmiddelijk na zijn benoeming tot secretaris van staat voor de Marine, 1805 mei; 131; 1 omslag
        - Brieven en stukken ingekomen bij, en minuten van brieven, uitgaande van C.H. Ver Huell als secretaris van staat voor de Marine, later minister van Marine, 1805-1807; 132-133; 2 pakken
          - 1805 september 16 - 1806 juni 21, met verschillende ongedateerde stukken, 132
          - 1806 juni 24 - 1807 december 9, met verschillende ongedateerde stukken, 133
        - Brieven, door prins Lodewijk Napoleon als commandant van het Noorderleger gericht aan C.H. Ver Huell, 1805 oktober 31 - 1805 december 16; 134; 3 stukken
          De oude omslag draagt het opschrift: "Sept lettres du Roi Louis lorsqu'il était comme Prince en Hollande Commandant en chef de l'armée du Nord..". Vier brieven ontbreken
        - Brieven van koning Lodewijk Napoleon aan zijn minister van Marine. Met korte inhoudsopgave, 1806 juni 5 - 1807 november 9; 135; 50 stukken
          De oude omslag draagt het opschrift: "69 lettres du Roi Louis depuis le 10 Juin anno 6 jusqu'au 9 Novembre 1807.". De brieven zijn genummerd en gedeeltelijk overgenummerd. De inhoudsopgave is onvolledig en loopt slecht tot 1806 oktober 21
        - Brieven van de vice-admiraal J.W. de Winter, inspecteur-generaal der Marine, aan C.H. Ver Huell. Met de minuten van enige antwoorden. Met enige brieven van derden aan De Winter en afschriften van ongedateerde brieven van de Winter aan de koning, 1805 september 25 - 1807 december 14; 136; 3 stukken
        - Brieven van de kapitein ter zee A.A. Buyskes aan de maarschalk C.H. Ver Huell betreffende zijn zending naar Oost-Indië, 1807 januari 26 - 1807 juni 26; 137; 1 omslag
        - Rekesten, sollicitaties en aanbevelingsbrieven, ingekomen bij C.H. Ver Huell als secretaris van staat voor de Marine, later minister van Marine. Met verscheidene ongedateerde stukken, 1805 september 16 - 1807 oktober 22; 138; 1 pak
          Enige rekesten zijn niet aan Ver Huell gericht, doch vermoedelijk door de betreffende autoriteiten aan hem in originali doorgezonden
        - Minuten van brieven, door C.H. Ver Huell gericht aan prins Lodewijk Napoleon, commandant en chef van het Noorderleger, 1805 oktober 26 - 1805 december 15; 139; 1 omslag
          De oude omslag draagt het opschrift: "Brieven aan Zijne Keizerlijke Hoogheid Prins Louis en thans koning van Holland"
        - Register van brieven, uitgaande van de minister van Marine, geschreven door de particuliere secretaris W. Mollerus, 1806 juni 13 - 1807 maart 10; 140; 1 deel
        - Register van de geheime rapporten door de minister van Marine aan de Koning gericht, geschreven door de particuliere secretaris W. Mollerus, 1806 juli 13 - 1807 september 4; 141; 1 deel
        - Minuten van gewone en geheime rapporten door de minister van Marine aan de Koning gericht, 1806 juni 10 - 1807 november; 142; 1 deel
        - Klad-nota's en aantekeningen, gemaakt door C.H. Ver Huell in zijn functie van secretaris van staat voor de Marine, later minister van Marine, 1805 - 1807; 143; 1 deel
        - Stukken betreffende de aard van de werkzaamheden bij de verschillende afdelingen van het Departement van Marine en de tractementen vande diverse ambtenaren, 1805 - 1806; 144; 1 omslag
        - Ontwerp-instructies voor de minister van Marine en voor de secretaris-generaal bij het Departement, 1806; 145; 4 stukken
        - Stukken betreffende een nieuwe organisatie van de marine, 1806; 146; 1omslag
        - Stukken nopens de gewone en buitengewone uitgaven voor de marine, gediend hebbende tot het opmaken van de petitie voor de marine, 1806 - 1807; 147; 1 omslag
        - "Memorie over de middelen tot uitvoering van het advies, den 28 maart 1783 uitgebracht om eene vaste post op den staat van oorlog te brengen, tot een jaarlijksche equipage", 1783 juli - 1806 januari; 148; 1 omslag
        - Stukken betreffende het nieuwe stelsel van belastingen, met retroacta, 1806; 149; 1 omslag
        - Minuten van opstellen en vertalingen, gemaakt door A.B. Poublon in opdracht van de Minister van Marine, 1806 - 1807; 150; 1 omslag
        - Recueil van Koninklijke decreten, ontwerp-decreten en publicaties, 1806 - 1807; 151; 1 band
        - Diverse lijsten, 1806; 152; 1 omslag
          Lijst van stukken, uit Boulogne en Ambleteuse gekomen
          Lijst van effecten der emolumentenkas en hun waarde op 1 januari 1806
          lijst van stukken door de minister in blanco getekend
      - Sterkte der vloot, bouw en uitrusting van schepen
        - Staten van bij de Marine aanwezige oorlogsschepen en vaartuigen, 1805 - 1806; 153; 6 stukken
        - Lijst van schepen en kleine vaartuigen op de Maas, 1654 - 1805; 154; 1 stuk
        - Stukken betreffende het aanbouwen en herstellen van 's-lands schepen, 1805 - 1807; 155; 1 omslag
        - Voorstel van N.N. om de aankoop van materialen voor de aanbouw en uitrusting van 's-lands schepen op een meer economische wijze te doen geschieden, z.d.; 156; 1 stuk
        - Memorie van de constructeur-generaal P. Glavimans over het bewaren van hennep, garens en touwwerk. Afschrift, z.d.; 157; 1 stuk
        - Notitie betreffende de nieuwe kanonnen voor 's-lands schepen "Chattam" en "Pieter Paulus", z.d.; 158; 1 stuk
        - Memorie van de kapitein der artillerie F. Wies頯ver het gebruik van houwitsers op de oorlogsschepen, 1805; 159; 1 stuk
        - Memorie van de schout-bij-nacht J.J. Melvill van Carnbee over de artillerie ter zee, 1807; 160; 1 stuk
        - Stukken betreffende de verschuifbare scheepskielen, uitgevonden door de Engelse kapitein ter zee J. Schanck, z.d.; 161; 1 omslag
        - Stukken betreffende een in Engeland uitgevonden reddingsboot, met een originele brief van C.H. Ver Huell aan A.A. Tissingh, dd. 1806 juli 19, 162; 1 omslag
        - Schets van een middel tot voorkoming van schipbreuk door E. van den Kerchove, 1806; 163; 2 stukken
        - Stukken betreffende een plan om de voedselvoorziening aan boord van 's-Konings schepen van overheidswege te doen geschieden, z.d.; 164; 1 omslag
        - Stukken betreffende de levering van levensmiddelen voor de Texelse transportvloot, z.d.; 165; 1 omslag
        - Memorie van N.N. betreffende de gedrukte werken, dienende tot uitrusting van de schepen, fregatten en lichtere vaartuigen, z.d.; 166; 1 omslag
        - Rapporten van de equipagemeester A. Hoek te Rotterdam wegens het overbrengen van schepen, 1806; 167; 3 stukken
        - Ontwerp-voorstel van de constructeur-generaal P. Glavimans over de wijze, waarop men bij metingen de hoeveelheden lasten voor binnenlandse vaartuigen zou kunnen bepalen. Afschrift, 1805; 168; 1 stuk
      - Officieren en schepelingen
        - Recueil van resoluties en orders voor de commanderende officieren ter zee, 1667-1807; 169; 1 band
        - Algemene order van de vice-admiraal De Winter voor de commanderende officieren van 's-lands kostschepen. Afschrift, 1805; 170; 1 stuk
        - Concept-reglement ten opzichte van het saluut voor alle commanderende zee-officeren. Met bijlage. Afschriften, 1806; 171; 2 stukken
        - Kopie-instructie voor de schout-bij-nacht A. Kikkert als algemeen commandant benoorden het IJ, 1803; 172; 1 stuk
        - Concept-instructies voor kapitein en kapitein-luitenant ter zee, gedeeltelijk in het Hollands, gedeeltelijk in het Frans. Afschriften, z.d.; 173; 1 omslag
        - Sterktestaten van het personeel van de Koninklijke Hollandse zeemacht, 1805-1807; 174; 1 omslag
        - Naamlijsten van de officieren, behorende tot het Koninklijke corps der Marine, met vermelding van de zeeslagen en gevechten, waaraan door hen is deelgenomen, 1806; 175; 1 omslag
        - Stukken betreffende een promotie onder het Koninklijk corps der Marine, z.d.; 176; 1 omslag
        - Stukken betreffende de veranderingen in de uniformen voor het corps zee-officieren, z.d.; 177; 1 omslag
        - Verklaringen van zeeofficieren, waarbij deze de ontvangst van zekere stukken hun door de griffier bij het Departement van Marine uitgereikt, bevestigen, 1806; 178; 3 stukken
        - Processen-verbaal wegens het afleggen van de eed van getrouwheid aan de Koning door enige commanderende en andere zeeofficieren en door diverse scheepsequipages, 1806; 179; 1 omslag
        - Dienststaten van oud-zeeofficieren, 1806; 180; 5 stukken
        - Resolutie van het Wetgevend Lichaam betreffende de schout-bij-nacht S. Dekker door de Hoge Militaire Vierschaar ter dood veroordeeld. Met bijlagen. Gedrukt, 1806; 181; 1 omslag
        - Concept-reglement betreffende aanwerving, onderhoud, betaling en kleding van het zeevolk. Met korte inhoud, z.d.; 182; 1 omslag
        - Concept-nota van de minister van Marine betreffende de kleding en uitrusting van de matrozen op 's-Konings schepen, z.d.; 183; 1 stuk
        - Extract-verbaal van de secretaris van staat voor de Marine betreffende de uitbetaling van ingehouden gages aan J.D.C. Swaanhuyzen en Joh. Vogels, als muzikanten gediend hebbende op 's-lands schip "Oldenbarneveld", 1806 april 8; 184; 1 stuk
        - Kopie-extract verbaal van de minister van Marine betreffende het afdanken van manschappen uit 's-Konings zeedienst, 1806 juli 21; 185; 1 stuk
        - Concept-wetboek voor het krijgsvolk te water door P.M. Penning Nieuwland, 1806; 186; 1 band
        - Stukken betreffende het corps d'elite van de Koninklijke Hollandse Marine, 1806; 187; 4 stukken
      - Instellingen ten behoeve van de zeedienst
        - Stukken betreffende het kadetten-instituut, 1803-1806; 188; 1 omslag
        - Stukken betreffende het instituut voor vondelingen, bestemd om voor de zeedienst te worden opgeleid, 1806-1807; 189; 3 stukken
        - Stukken betreffende de oprichting van een invalidenhuis voor 's-Konings zeelieden. Met retroacta, 1807; 190; 5 stukken
        - Stukken betreffende het fonds voor oude en arme zeelieden, 1805; 191; 1 omslag
      - Maritieme werken en etablissementen
        - Stukken betreffende de staat van 's-lands havenwerken, sluizen, dokwerken, fortificaties etc., 1806-1807; 192; 1 omslag
        - Memorie van de vice-admiraal De Winter betreffende de administratieve inrichting van de marine-etablissementen, 1805; 193; 1 omslag
        - Concept-memorie van de vice-admiraal De Winter nopens de verdeling van de werkzaamheden bij diverse afdelingen op 's-lands werf te Amsterdam, [1805]; 194; 1 omslag
        - Staten van de in 's-lands werven en op de magazijnen aanwezige goederen, 1805-1806; 195; 1 omslag
        - Staten van het personeel bij 's-lands werven, 1805-1806; 196; 1 omslag
        - Stukken betreffende een fonds voor weduwen van in 's-lands dienst omgekomen werklieden, 1801; 197; 3 stukken
      - Geneeskundige dienst der marine en quarantaine
        - Memorie en rapporten van de doctor-generaal P. van Woensel betreffende de geneeskundige dienst bij de Marine, de hospitalen etc., [1805]; 198; 1 omslag
        - Brief van dr. B. van Hussem aan de commissaris-directeur van het marinedepartement Amsterdam, naar aanleiding van een klacht van dr. P. van Woensel. Met bijlagen, 1805 november 6; 199; 1 omslag
        - Stukken betreffende een voorstel van de commissaris-directeur te Amsterdam C. van Kerchem, de doctor-generaal P. van Woensel en de directeur van de maritieme gebouwen A.F. Goudriaan tot het inrichten van een quarantainplaats op Wieringen, 1806; 200; 2 stukken
      - Landmacht
        - Stukken betreffende de organisatie en formatie van het Hollands leger, 1805-1806; 201; 1 omslag
        - "Korte bedenkingen van den Heer Staatsraad Jansens over het Plan om Marine en Oorlog tot één Ligchaam te formeren", z.d.; 202; 1 stuk
        - Staat van dienst van de luitenant-generaal D. van Guericke, benevens een door hem ontworpen plan tot voorkoming van desertie. Afschriften, 1806; 203; 1 omslag
        - Voorstel van de eerste luitenant J. van Dionant betreffende het onderricht in de militaire wetenschappen. Afschrift, z.d.; 204; 1 stuk
      - Oost-Indië
        - Stukken betreffende het exkader in de Oost-Indische wateren, met een concept-instructie voor de admiraal Hartsinck, door C.A. Ver Huell opgesteld, 1805-1806; 205; 1 omslag
        - Afschriften en brieven van S.H. Frijkenius te Batavia aan de advocaat-fiscaal bij de Admiraliteit van Amsterdam en aan N.N. betreffende de kapitein ter zee A. Kuvel, commanderende 's-lands fregat "Amazone", 1794 februari 24 - 1796 april 30; 206; 1 omslag
        - Kort overzicht van de Nederlandse nederzettingen in Oost-Indië vóór en na 1780, door mr. S.C. Nederburgh. Afschrift, 1806; 207; 1 stuk
        - Memorie van D. van Hogendorp over het belang van de bezittingen en de handel op Oost-Indië, in het Frans gesteld. Met begeleidend schrijven aan C.H. Ver Huell, 1806; 208; 2 stukken
        - Lijst van de tractementen en toelagen voor de ambtenaren, die de commissarissen-generaal mr. C.T. Elout en C.H. van Grasveld naar Indië hebben vergezeld. Met vertaling in het Frans, z.d.; 209; 2 stukken
        - Stukken betreffende een plan van de luitenant ter zee P.C. de Roth tot het aanleggen van eenhaven op het eiland Banka ter beveiliging van de oorlogs- en andere schepen in Oost-Indië, 1807; 210; 2 stukken